Sammlung zur Geschichte der Kommunistischen Partei Deutschlands (KPD) und der Deutschen Kommunistischen Partei (DKP)
Stiftung Archiv der Parteien und Massenorganisationen der DDR im Bundesarchiv
- Sammlung zur Geschichte der Kommunistischen Partei Deutschlands (KPD) und der Deutschen Kommunistischen Partei (DKP), SgY 18
  - 2. Deutsche Kommunistische Partei
    - 2.2. Landes- und Bezirksorganisationen
      - 2.2.5. Nordrhein-Westfalen
        - Material von Kreisorganisationen, o.Dat.; SgY 18/
          - Material von Kreisorganisationen, o.Dat.; SgY 18/ 89; I 20/ 05/ 053/ 9; Bd 9: Siegen, Solingen, Stadtlohn, Unna-Hamm, Volbert, Walsum, Wanne-Eickel, Warendorf, Wattenscheid, Westfilde, Würselen, Witten, Wuppertal
            Unna-Hamm
            Volbert
            Walsum
            Wanne-Eickel
            Warendorf
            Wattenscheid
            Westfilde
            Witten
            Wuppertal
            Würselen
      - 2.2.6. Hessen
        - Material des Landesvorstandes, 1968 - 1973; SgY 18/ 90; I 20/ 5/ 06/ 1; enthält: Informationen, Agitationsmaterialien, Dokumentationen über Neukonstituierung einer kommunistischen Partei in Hessen; Moskauer Vertrag; Bildungswesen; Treffen hessischer Industrieller mit dem Vorsitzenden der CDU Hessen Alfred Dregger; Offene Briefe der DKP an die SPD, 1970; Wahlen; Beziehungen BRD - DDR; Krieg der USA in Indochina
          Dregger, Alfred
          Bildungspolitik
          CDU; Kontakte zur Industrie
          Moskauer Vertrag [über Verbot der Stationierung von Kernwaffen etc., 1971]
        - Materialien des Landes- und Bezirksvorstandes Hessen, 1969-1975; SgY 18/ 170; enthält u. a.: Verbot der NPD; Thesen zum DKP-Parteitag in Düsseldorf 1971; DKP Hessen für demokratische Ideen in den Schulbüchern; Agrarpolitik; Entwurf eines Gesetzes für einen allgemeinen Mietstopp
        - Material der Kreisorganisationen Bergstraße, Bündingen, Darmstadt, Dieburg, Frankfurt/Main, Friedberg, Gießen, Groß-Gerau, Hanau, Hessisch-Lichtenau, Hofgeismar, Kassel, Main-Taunus-Kreis, Melsungen, Obertaunus, Offenbach, Schlüchtern, Wetzlar, Wiesbaden, 1968 - 1974; SgY 18/ 91; I 20/ 5/ 06/ 2; enthält v. a.: Wahlen; Neonazismus; Kommunalpolitische Probleme; Umweltschutz; Lohn- und Tariffragen
          Bergstraße
          Bündingen
          Darmstadt
          Dieburg
          Friedberg
          Gießen
          Groß-Gerau
          Hanau
          Hessisch-Lichtenau
          Hofgeismar
          Main-Taunus-Kreis
          Melsungen
          Obertaunus
          Schlüchtern
          Wetzlar
          Wiesbaden
          DKP; Kommunalpolitik
          DKP; Umweltschutz
          Umweltschutz
      - 2.2.7. Rheinland-Pfalz
        - Delegiertenmappe der Landesdelegiertenkonferenz am 27. April 1969 in Mainz, SgY 18/ 92; I 20/ 5/ 07/ 1; enthält: Tages-, Geschäfts-, Wahlordnung, Beschlussentwürfe und Informationen
        - Presseerklärungen und Agitationsmaterial des Landesvorstandes, 1969 - 1974; SgY 18/ 93; I 20/ 5/ 07/ 2; enthält v. a.: Landtagswahl 1971; enthält auch: Urteil in einem Berufsverbotsprozess gegen Krimhilde Johanna Lenhart wegen DKP-Mitgliedschaft, 1973
          Lenhart, Krimhilde Johanna
        - Material von Kreisorganisationen, 1969 - 1984; SgY 18/
          - Material von Kreisorganisationen, 1969 - 1984; SgY 18/ 94; I 20/ 5/ 07/ 3; Bd 1: Alzey, Bad Kreuznach, Idar-Oberstein, Kaiserslautern, Koblenz, Ludwigshafen
            Alzey
            Bad Kreuznach
            Idar-Oberstein
            Kaiserslautern
            Koblenz
          - Material von Kreisorganisationen, 1969 - 1984; SgY 18/ 95; I 20/ 5/ 07/ 4; Bd 2: Mainz, Neuwied, Neustadt, Pforzheim, Pirmasens, Speyer, Trier, Tübingen, Worms
            Neustadt
            Neuwied
            Pforzheim
            Speyer
            Trier
            Tübingen
            Worms
      - 2.2.8. Baden-Württemberg
        - Materialien des Landesausschusses, 1969 - 1977; SgY 18/ 96; I 20/ 5/ 08/ 1; enthält u. a.: Grundsätze der DKP zu Wahlen, Wahlvorschläge, Wahlagitation (1972); DKP-Vorschläge zur Demokratisierung der Schule (1972)
        - Materialien des Landes- und Bezirksausschusses, der Kreis- und Stadtteilausschüsse und der Wohngebietsgruppen Baden-Württembergs, 1968-1983; SgY 18/ 171; enthält u. a.: Mitbestimmung; Kommunalwahlen 1975, Landtags- und Bundestagswahlen 1976; Agrarpolitik; 75. Jahrestag des Stuttgarter Sozialistengesetzes; Landesmitgliederversammlung am 5. Dez. 1982 in Stuttgart; Solidarität mit Angela Davis; Arbeitsprogramm der DKP für Stuttgart
          Davis, Angela
        - Materialien der Bezirksdelegiertenkonferenz am 11. Mai 1969 in Mannheim zur Führung des Bundestagswahlkampfes, SgY 18/ 97; I 20/ 5/ 081/ 1; enthält nur: Einladung, Zeitplan, Tages-, Geschäfts- und Wahlordnung, Beschlussentwürfe
          Mannheim
        - Informationen über Beschlüsse der Tagungen des Bezirksvorstandes Baden, 1969/1970; SgY 18/ 98; I 20/ 5/ 081/ 2
        - Agitationsmaterial des Bezirksvorstandes Württemberg, 1969 - 1971; SgY 18/ 99; I 20/ 5/ 082/ 1; enthält v. a.: Anerkennung der DDR; Lohn- und Tariffragen; Kommunalpolitik
        - Material der Kreisorganisationen Aalen, Böblingen, Grailsheim, Emmerdingen, Esslingen, Friedburg, Freudenstadt, Göppingen, Heilbronn, Heidelberg, Karlsruhe, Lahr, Lörrach, Ulm, Weinheim, Zweibrücken, 1970 - 1973; SgY 18/ 100; I 20/ 5/ 083/ 1; enthält v. a.: Wahlen; Kommunalpolitik; Anerkennung der DDR; Angela Davis; Krieg der USA in Indochina
          Aalen
          Böblingen
          Emmerdingen
          Esslingen
          Freudenstadt
          Friedburg
          Göppingen
          Grailsheim
          Heidelberg
          Heilbronn
          Lahr
          Lörrach
          Ulm
          Weinheim
          Zweibrücken
        - Material von Delegiertenkonferenzen der Kreisorganisation Mannheim, 1969 - 1971; SgY 18/ 101; I 20/ 5/ 083/ 2
        - Einladungen und Tagesordnungen zu Sitzungen des Kreisausschusses der Kreisorganisation Mannheim, 1968 - 1973, 1984; SgY 18/ 102; I 20/ 5/ 083/ 3
        - Tätigkeit der Kreisorganisation Mannheim und der Wohngebietsgruppe Mannheim-Waldhof, 1968 - 1973, 1984; SgY 18/ 103; I 20/ 5/ 083/ 4; enthält u. a.: Einladungen zu Sitzungen; Sitzungsprotokoll von 1969; Wahlagitation
          Mannheim-Waldhof
        - Agitationsmaterial des Kreisvorstandes Stuttgart, 1970 - 1977; SgY 18/ 104; I 20/ 5/ 083/ 5; enthält v. a.: Krieg der USA in Indochina; Neonazismus; Tariffragen; Wahlen
      - 2.2.9. Bayern
        - Material des Landesausschusses Bayern, 1970, 1974; SgY 18/ 105; I 20/ 5/ 09/ 1; enthält: Stellungnahme des Landespolitischen Ausschusses zum Schwerpunktprogramm der SPD in Bayern (1970); Entwurf des Programms der DKP zur Landtagswahl (1974)
          SPD; Schwerpunktprogramm für Bayern
        - Materialien des Landes- und der Bezirksausschüsse Bayern sowie Nord- und Südbayerns, 1968-1985; SgY 18/ 172; enthält u. a.: Richard Scheringer-Spitzenkandidat für die Wahlen zum Kreistag; Treffen Willy Brandt und Willi Stoph in Erfurt; Bezirksvorstand Nordbayern zur Wahl für den Bayerischen Landtag; DKP-Bezirksvorstand Südbayern zur Wahl der Landesliste für die Bundestagswahl am 5. Okt. 1980
          Nordbayern
          Südbayern
        - Presseerklärungen, Agitationsmaterial des Bezirksvorstandes Nordbayern, 1969 - 1972, 1974, 1980; SgY 18/ 106; I 20/ 5/ 091/ 1; enthält v. a.: Landtagswahl 1970; Bundestagswahl 1980
        - Material des Bezirksvorstandes Südbayern, 1969 - 1981; SgY 18/ 107; I 20/ 5/ 092/ 1; enthält v. a.: Richtlinie, Argumentation zu den Kommunalwahlen 1972 und zum Nahost-Krieg 1973
          Nahost-Krieg
        - Material von Kreisorganisationen, 1969 - 1980; SgY 18/
          - Material von Kreisorganisationen, 1969 - 1980; SgY 18/ 108; I 20/ 5/ 093/ 1; Bd 1: Amberg, Ansberg, Aschaffenburg, Augsburg, Bamberg, Bayreuth, Coburg, Ebersberg, Eichstätt, Erlangen, Freising, Fürstenfeldbruck, Fürth
            Amberg
            Ansberg
            Aschaffenburg
            Augsburg
            Bamberg
            Bayreuth
            Coburg
            Ebersberg
            Eichstätt
            Erlangen
            Freising
            Fürstenfeldbruck
            Fürth
          - Material von Kreisorganisationen, 1969 - 1980; SgY 18/ 109; I 20/ 5/ 093/ 2; Bd 2: Hegau, Hof, Holzkirchen, Ingolstadt, Kaufbeuren, Konstanz, Kulenbach, Mallersdorf, Miesbach
            Hegau
            Hof
            Holzkirchen
            Ingolstadt
            Kaufbeuren
            Konstanz
            Kulenbach
            Mallersdorf
            Miesbach
          - Material von Kreisorganisationen, 1969 - 1980; SgY 18/ 110; I 20/ 5/ 093/ 3; Bd 3: München
            München
          - Material von Kreisorganisationen, 1969 - 1980; SgY 18/ 111; I 20/ 5/ 093/ 4; Bd 4: Naila, Neustadt/Aich, Nürnberg, Oberallgäu, Penzberg, Regensburg, Roding, Rosenheim, Schwabach, Schweinfurth, Straubing, Vilshofen, Weiden, Weilheim, Weissenburg, Würzburg, Zorneding
            Naila
            Neustadt/Aich
            Oberallgäu
            Penzberg
            Regensburg
            Roding
            Rosenheim
            Schwabach
            Schweinfurth
            Straubing
            Vilshofen
            Weiden
            Weilheim
            Weissenburg
            Würzburg
            Zorneding
      - 2.2.10. Saar
        - Materialien von Konferenzen, 1969 - 1975; SgY 18/ 112; I 20/ 5/ 10/ 1; enthält v. a.: Entschließungsentwürfe und Vorschläge der DKP; Referat von Erich Walch auf DKP-Umweltschutzkonferenz am 27. März 1971 in Völklingen; Referat von Heinz Merkel auf der Landesdelegiertenkonferenz am 9./10. Oktober 1971 in Sulzbach und zur Bezirksdelegiertenkonferenz (LLL-Treffen) am 19. Januar 1975
          Sulzbach
          Völklingen
          Merkel, Heinz
          Walch, Erich
          DKP; Umweltschutzkonferenz
        - Material des Landesausschusses, (1967), 1968/1969; SgY 18/ 114; I 20/ 5/ 10/ 3; enthält: Arbeitspläne zur Bundestagswahl 1969 und zur Landtagswahl (1970); Offener Brief an den SPD-Landesparteitag und an den SPD-Landesvorstand (1969); Stellungnahmen, Informationen, u. a. über die Konstituierung des Landesausschusses der DKP; Landesparteitag der FDP/DPS (1969); Lohnkampf der Hütten- und Bergarbeiter (1969)
          Bergarbeiter im Saarland
          FDP; Landesparteitag
          Hüttenarbeiter im Saarland
          Landtagswahlen im Saarland
        - Material des Landesvorstandes, 1968 - 1975; SgY 18/
          - Material des Landesvorstandes, 1968 - 1975; 113; I 20/ 5/ 10/ 2; Bd 1: 1968 - 1975 enthält v. a.: Einladungen zu Landes- und Bezirksvorstandssitzungen; Referat auf der erweiterten Landesausschuss-Sitzung (20. Dezember 1968)
          - Material des Landesvorstandes, 1970 - 1972; 115; I 20/ 5/ 10/ 4; Bd 2: 1970 - 1972 enthält: Agitationsmaterial zur Landtagswahl Juni 1970; Offener Brief an den SPD-Landesparteitag Oktober 1970; Stellungnahmen, Informationen, u. a. über Beziehungen BRD - UdSSR; Vorschläge der DKP über Mitbestimmung bei Saarbergwerken; Einladungen zu Wahlkreisversammlungen und Weiterbildungsveranstaltungen Marxismus-Leninismus
            Bergwerke im Saarland
          - Material des Landesvorstandes, 1973; 116; I 20/ 5/ 10/ 5; Bd 3: 1973 enthält v. a.: Beschluss und Wahlkampfplan des LV zu Kommunal- und Kreisratswahlen im Frühjahr 1974
            Kommunalwahlen im Saarland
            Kreisratswahlen im Saarland
        - Material des Bezirksvorstandes, 1974/1975; SgY 18/ 117; I 20/ 5/ 10/ 6; enthält: Beschlüsse, u. a. über Teilnahme an den Landtagswahlen 1974 und 1975; Grundsätze, Wahlaufruf und Wahlkampfplan der DKP zu den Kommunalwahlen im Mai 1975; Bildung eines Jugendpolitischen Arbeitskreises beim BV, Juli 1975; Arbeitsplan Juli bis November 1975; Einladungen zu Weiterbildungsveranstaltungen Marxismus-Leninismus
        - Material von Kreisorganisationen, Stadt- und Ortsgruppen Dudweiler, Elversberg, Homburg, Merzig-Wadern, Namborn, Ottweiler, Saarbrücken (Stadtteil 3), Saarlouis, Sötern, St. Ingbert, St. Wedel, Sulzbach, Völklingen, Wiebelskirchen, 1969 - 1975; SgY 18/ 118; I 20/ 5/ 10/ 10; enthält u. a.: Kommunalpolitik; Delegiertenkonferenz des Kreises Ottweiler am 16. März 1969 in Neunkirchen
          Dudweiler
          Elversberg
          Homburg
          Merzig-Wadern
          Namborn
          Neunkirchen
          Ottweiler
          Saarlouis
          Sötern
          St. Ingbert
          St. Wedel
          Wiebelskirchen
        - Material der Kreisorganisationen Saarbrücken Stadt und Saarbrücken Land, 1968 - 1975; SgY 18/ 119; I 20/ 5/ 10/ 11; enthält: Entschließungsentwurf zur Aufhebung des KPD-Verbotes; Grußbotschaft der 1. Kreiskonferenz vom 20. November 1968 an das vietnamesische Volk; Stellungnahmen, Informationen, Agitpropmaterial, v. a. über Kommunalwahlen 1974; Fahrpreiserhöhungen; Bau eines Munitionsdepots der US-Army, 1970; Gebiets- und Verwaltungsreform der CDU
          CDU; Vorschläge zur Gebiets- und Verwaltungsreform in Saarbrücken
          Frieden; Protest gegen Munitionsdepots der US-Army in der BRD
          Gebietsreform in Saarbrücken
          Verkehrspolitik
          Verwaltungsreform in Saarbrücken
          Vietnam; Solidarität mit
    - 2.3. Betriebsgruppen
      - Betriebszeitungen, 1970-1982; SgY 18/ 175; enthält v. a.: Zeitungen der Hochschulgruppen der DKP; Bordzeitung für Seeleute der Handelsflotte und Hochseefischerei; Betriebszeitungen für die Mannesmann- und Röhrenwerke Reisholz; DKP-Information für den öffentlichen Dienst; DKP-Zeitung für die Henkelwerke; Zeitung für Daimler-Benz, die Vereinigten Kesselwerke und die Gerresheimer Glashütte; Betriebszeitung der Düsseldorfer DKP
  - 3. Sozialistische Einheitspartei Deutschlands in Westberiln
    - Informations- und Agitationsmaterialien der SED-Westberlin und der SEW sowie ihrer Kreisorganisationen, 1958-1984; SgY 18/ 176; enthält u. a.: Berliner Aktionsgemeinschaft "Kampf dem Atomtod" für Volksbefragung; Lohn- und Gehaltsforderungen; Preisstopp; Kreisorganisationen Neukölln und Zehlendorf der SED für Volksentscheid über die Schaffung einer atomwaffenfreien Zone in Europa; Kreisleitung Tempelhof gegen Neonazismus; Gruppe Lübars gegen Preiserhöhung zugunsten der Aufrüstung; Wohnparteiorganisationen und Wohngruppen gegen Rüstungspolitik und Rüstungslasten; Neonazismus in Westberlin; Streik bei der Berliner Verkehrsgesellschaft (BVG); Bericht des Parteivorstandes der SEW an den V. Parteitag der SEW 1977; SEW für Stopp der Stationierung von Mittelstreckenraketen 1984; Freie Deutsche Jugend und Deutsch-Sowjetische-Freundschaft, Kreisleitung Charlottenburg sowie Demokratischer Frauenbund, Gruppe Wittenau, Schöneberg und Zehlendorf zu politischen und sozialen Themen
      Neukölln
      Zehlendorf
      Tempelhof
      Charlottenburg
      Wittenau
      Schöneberg
      Lübars
  - 4. Sozialistische Deutsche Arbeiterjugend (SDAJ)
    - Informations- und Agitationsmaterial der Sozialistischen Deutschen Arbeiterjugend, 1969 - 1973, 1980; SgY 18/ 120; I 20/ 6/01/ 1; enthält u. a.: Referat von Ulrich Sander auf dem Leninkongress der SDAJ vom 26. - 28. Juni 1970 in Hamburg; Situation der Lehrlinge in der BRD; Krieg der USA in Indochina; Anerkennung der DDR
      Lehrlinge; Behandlung der
      Leninkonferenz der SDAJ
      Sozialistische Deutsche Arbeiterjugend (SDAJ)
    - Informations- und Agitationsmaterial der Sozialistischen Deutschen Arbeiterjugend, 1968-1971; SgY 18/ 177; enthält u. a.: Presseerklärung des Ausschusses zur Gründung der Sozialistischen Jugendorganisation am 27./28. Januar 1968; Aktionsprogramm und Satzung des Gründungskongresses am 4./5. Mai 1968 in Essen; Konstituierung des Landesverbandes Bayern der SDAJ am 25. Mai 1968; Ortsgruppe Mannheim der SDAJ zum Einmarsch der Warschauer Pakttruppen in die CSSR 1968, Kritik an der SDAJ-Führung; Gründungsausschuss Bremen der SDAJ; Solidarität mit Herbert Mies und Max Schäfer; Polizeiaktion gegen Führung der SDAJ; Vietnamkrieg; 2. Bundeskongress der SDAJ, Referat von Rolf Priemer
      Priemer, Rolf
    - Informations- und Agitationsmaterial der SDAJ der Landesverbände Bayern, Baden-Württemberg, Bremen und Hamburg, 1968-1981; SgY 18/ 178; enthält v. a.: Vietnamkrieg; Lehrausbildung; Bundestags- und Landtagswahlen; Neonazismus; Abrüstung; Schulpolitik und Schülervertretung; DDR-Studienreisen; Kunst und Musik; Chile und weitere lateinamerikanische Länder; Berufsverbote; Fahrpreiserhöhungen
      Lateinamerika
    - Informations- und Agitationsmaterial der SDAJ der Landesverbände Hessen, Niedersachsen, Nordrhein-Westfalen, Rheinland-Pfalz, Saarland und Schleswig-Holstein, 1968-1974; SgY 18/ 179; enthält v. a.: Anerkennung der DDR; Vietnamkrieg; Lenin und antiimperialistischer Kampf der Studenten; Neonazismus; Lehrausbildung; Oberschüler gegen "Numerus Clausus"; Bundeskongress der SDAJ am 18./19. Mai 1974 in Hannover; X. Weltfestspiele; Ostermarsch; Informationen der SDAJ der Friedrich-Engels-Stadt Wuppertal; Fahrpreiserhöhungen; Polit-Diskothek, Beat und Politik; Treffen Willy Brandt und Willi Stoph in Kassel; SDAJ-Kandidat auf der Liste der DKP zur Bundestagswahl
      Lenin, W. I.
      Engels, Friedrich
    - Informations- und Agitationsmaterial der Jungen Pioniere, 1975-1981; SgY 18/ 180; enthält u. a.: Junge Pioniere und Kinderferien in der DDR; Pfingstcamp 1979; 5. Jahrestag der Gründung der Jungen Pioniere; Solidarität mit Chile; UNO-Jahr des Kindes 1979
  - 5. Institut für Marxistische Studien und Forschungen
    - Tagungen und Informationen, 1970; SgY 18/ 181; enthält v. a.: Wissenschaftliche Tagung aus Anlass des 100. Geburtstages von W. I. Lenin - Eröffnungsrede von Josef Schleifstein und Referate von Herrn Samkowoj, W.R. Beyer (Salzburg), W. Jopke (Berlin, DDR), Robert Steigerwald (Frankfurt/M.) und Erich Hahn (Berlin, DDR); Stellungnahme zu den Empfehlungen der "Biedenkopf-Kommission" für Mitbestimmung von Frank Deppe, Heinz Jung und Heinz Schäfer
      Salzburg
      Schleifstein, Josef
      Samkowoj
      Beyer, W. R.
      Jopke, W.
      Steigerwald, Robert
      Hahn, Erich
      Deppe, Frank
      Jung, Heinz
      Schäfer, Heinz
  - 6. Sammlung von Flugzetteln und Flyern der KPD und der DKP
    - Flugzettel und Flyer der KPD und der DKP, 1951-1968; SgY 18/ 182; enthält u. a.: Flugzettel und Flyer zur Deutschen Einheit, zur Wiederaufrüstung und Atomrüstung, zum KPD-Verbot, zum Vietnamkrieg und zu den Notstandsgesetzen